【裁判字號】    97,親,25
【裁判日期】    970530
【裁判案由】    否認子女
【裁判全文】
臺灣雲林地方法院民事判決                97年度親字第25號
原      告  乙○○
被      告  甲○○
上列當事人間請求否認子女事件，於民國97年05月20日辯論終結
，本院判決如下：
    主  文
確認被告甲○○非丙○○之婚生女。
訴訟費用新臺幣參仟元由原告負擔。
    事實及理由
甲、程序方面：
  一按否認子女之訴，子女雖不能獨立以法律行為負義務者，亦
    有訴訟能力，民事訴訟法第596條第2項、第584條定有明文
    。本件被告甲○○係民國○○年○月○日生，有戶籍謄本在卷可
    參，算至97年4月24日起訴時已滿7歲，依民法第13條第2項
    規定，並非無行為能力人，依前揭法條規定，為有訴訟能力
    ，自得為訴訟行為或受訴訟行為，而毋庸另由其法定代理人
    行使之。
  二次按否認子女之訴，由夫起訴者，以妻及子女為共同被告；
    由妻起訴者，以夫及子女為共同被告。前項起訴，妻或夫死
    亡者，以子女為被告，民事訴訟法第589條之1定有明文。本
    件係由妻即原告起訴，惟夫丙○○業於96年7月17日死亡，
    有戶籍謄本在卷可參，故原告單以子女為被告，自屬適法。
乙、兩造之主張：
  一原告主張：原告與丙○○於87年3月22日結婚，惟於88年8月
    間即分居，並於89年3月27日離婚。原告於○○年○月○日生下
    與訴外人丁○○同居懷孕之女即被告甲○○，因被告非自丙○○受胎所生，惟受婚生推定，爰提起本件訴訟，並聲明如
    主文所示。
  二被告方面：同意原告之主張。
丙、得心證之理由：
  一按從子女出生日回溯第181日起至第302日止，為受胎期間；
    而妻之受胎，係在婚姻關係存續中者，推定其所生子女為婚
    生子女；前項推定，夫妻之一方或子女能證明子女非為婚生
    子女者，得提起否認之訴；前項否認之訴，夫妻之一方自知
    悉該子女非為婚生子女，或子女自知悉其非為婚生子女之時
    起2年內為之；但子女於未成年時知悉者，仍得於成年後2年
    內為之，民法第1062條1項、第1063條分別定有明文。次按
    夫妻已逾中華民國96年5月4日修正前之民法第1063條第2項
    規定所定期間，而不得提起否認之訴者，得於修正施行後2
    年內提起之，民法親屬編施行法第8條之1亦有明文，而民法
    親屬編該修正條文業於96年5月23日總統華總一義字第09600
    064111號令修正公布施行。本件原告與丙○○於87年3月22
    日結婚，嗣於89年3月27日離婚，被告係於○○年○月○日出生
    等情，有戶籍謄本附卷可參，則被告受胎期間顯在原告與丙○○之婚姻關係存續中，依前開法律規定，被告即受推定為
    丙○○之婚生子女。又原告為97年4月24日起訴，係於上揭
    法律修正施行後之2年內提起之，其起訴自合於上揭規定。
  二原告主張被告非丙○○婚生子女之事實，為被告所同意，並
    經證人丁○○到庭證述屬實。又原告偕同被告、丁○○等3
    人至財團法人佛教慈濟綜合醫院大林分院所為之親子鑑定（
    下稱慈濟醫院大林分院），其鑑定結果為：「甲○○與丁○○之父女關係確定率為：99.9999%」一情，有被告提出之慈
    濟醫院大林分院親子鑑定報告書及親子鑑定身分照片、國民
    身分證影本等在卷可參。足信原告主張應為真實，則原告於
    法定期間內提起本件否認子女之訴，為有理由，應予准許。
丁、結論：本件原告之訴為有理由，惟原告同意由其負擔訴訟費
    用，依處分權主義，自可允許，爰判決如主文。
中    華    民    國    97    年    5    月    30     日
                  家事法庭  法  官  吳基華
以上正本係照原本作成。
如對本判決上訴，須於收受判決正本後20日內提出上訴狀（應按
他造人數附具繕本），並繳交裁判費新臺幣4,500元。
中    華    民    國    97    年    5     月    30    日
                            書記官  林淑文




司法院資訊處製作；財團法人民間司法改革基金會備份。
